臺灣花蓮地方法院刑事判決
110年度訴緝字第7號
公  訴  人  臺灣花蓮地方檢察署檢察官
被      告  王仕旻


上列被告因偽造文書等案件，經檢察官提起公訴（109年度偵緝
字第279號），本院判決如下：
    主  文
王仕旻犯行使偽造私文書罪，處有期徒刑參月，如易科罰金，以
新臺幣壹仟元折算壹日。未扣案之犯罪所得新臺幣肆仟壹佰肆拾
參元沒收，於全部或一部不能沒收或不宜執行沒收時，追徵其價
額。
    犯罪事實
一、王仕旻意圖為自己不法之所有，基於詐欺得利、行使偽造私
    文書之犯意，利用幫不知情之高昱昆代繳遠傳電信股份有限
    公司（下稱遠傳電信）民國107年11、12月份行動電話（門
    號略）電信費之機會，於108年1月14日前某時，以不詳方式
    取得陳侑萱所有之匯豐國際商業銀行信用卡（下稱匯豐信用
    卡）卡號、有效年月及安全碼，再於108年1月14日某時，在
    不詳地點，使用網際網路連結至遠傳電信繳費網站，接續輸
    入陳侑萱匯豐信用卡卡號等資料，偽造陳侑萱線上刷卡消費
    之電磁紀錄，以表示陳侑萱同意線上刷卡支付電信費用，致
    遠傳電信及匯豐銀行誤信為陳侑萱本人線上刷卡消費，而由
    匯豐銀行支付新臺幣（下同）3,661、482元予遠傳電信，使
    王仕旻取得免繳電信費之不法利益，足以生損害於陳侑萱、遠
    傳電信、匯豐銀行對於信用卡消費及電子商務交易管理之正
    確性。
二、案經陳侑萱訴由臺北市政府警察局士林分局報告臺灣士林地
    方檢察署檢察官陳請臺灣高等檢察署檢察長令轉臺灣花蓮地
    方檢察署檢察官偵查起訴。
    理  由
壹、證據能力
一、本判決所引用被告王仕旻以外之人於審判外之言詞或書面陳
    述，當事人均同意作為證據，亦未於言詞辯論終結前聲明異
    議，本院審酌前開證據作成或取得狀況，均無非法或不當取
    證之情事，亦無顯不可信情況，故認為適當而均得作為證據
    。是前開證據，依刑事訴訟法第159條之5規定，均具有證據
    能力。
二、其餘認定本案犯罪事實之非供述證據，查無違反法定程序取
    得之情，依刑事訴訟法第158條之4規定反面解釋，亦具證據
    能力。
貳、實體事項
一、上開犯罪事實，業經被告於本院審判期日坦承不諱，核與證
    人即告訴人陳宥萱於警詢之證述、證人胡魏惠英、高昱昆於
    警詢、偵訊之證述及證人楊致逸於偵訊、本院審理之證述大
    致相符，並有遠傳電信股份有限公司108年4月8日遠傳（發
    ）字第10810311778號函、匯豐（台灣）商業銀行股份有限
    公司110年7月7日（110）台匯銀（總）字第36699號函暨告
    訴人信用卡帳單附卷可佐，均可佐被告自白與事實相符，得
    採為認定事實之證據。本案事證明確，被告犯行堪以認定，
    應依法論科。
二、論罪科刑：
　㈠按錄音、錄影或電磁紀錄，藉機器或電腦之處理所顯示之聲
    音、影像或符號，足以為表示其用意之證明者，亦以文書論
    ，刑法第220條第2項定有明文；又網路刷卡交易係持卡人在
    特約商店之網頁，將刷卡購買商品或取得服務利益之意思，
    以文字或代替文字之符號、圖畫，輸入電腦網路網頁欄位，
    藉由電信業者提供之網路訊息傳送服務功能，並經網路系統
    將上開電磁記錄加以傳發輸送，之後由他人電腦終端設備予
    以接收、儲存，並賴終端設備螢幕顯示此等足以為表示其用
    意之證明，性質上應屬刑法第220條第2項規定之準文書。是
    核被告所為，係犯刑法第216條、第210條、第220條第2項之
    行使偽造私文書罪及同法第339條第2項之詐欺得利罪。被告
    偽造準私文書後進而向遠傳電信行使，其偽造之低度行為應
    為行使之高度行為所吸收，不另論罪。
　㈡被告盜刷告訴人匯豐信用卡消費之行為，係於同一日所為，
    並侵害同一被害法益，獨立性極為薄弱，依一般社會之健全
    觀念，在時間差距上，難以強行分開，在刑法評價上，應視
    為數個舉動之接續施行，分別評價為法律上之一行為，屬於
    接續犯。
　㈢被告係以一行為同時觸犯行使偽造私文書罪及詐欺得利罪，
    為想像競合犯，應依刑法第55條規定，從一重之行使偽造私
    文書罪處斷。
　㈣爰以行為人責任為基礎，審酌被告正值壯年，不思以正當途
    徑賺取所需，竟為圖一己私利，率爾冒用他人名義，盜刷告
    訴人信用卡為網路交易，藉此賺取價差，不僅漠視他人財產
    權，同時破壞金融交易秩序，足見其法治觀念薄弱，迄今又
    未與告訴人達成和解，應予譴責，且屢不到庭而有多次通緝
    紀錄等犯後態度，另參酌被告盜刷之金額及造成之危害程度
    ，及被告自陳高職畢業之教育程度，入監前從事粗工之家庭
    經濟狀況等一切情狀，量處如主文所示之刑，並諭知易科罰
    金之折算標準。
三、按犯罪所得屬於犯罪行為人者，沒收之；於全部或一部不能
    沒收或不宜執行沒收時，追徵其價額，刑法第38條之1第1項
    前段、第3項分別定有明文。經查，被告先後詐得3,661元、
    482元之免繳電信費之不法利益，核屬犯罪所得，雖未扣案
    ，仍應依前揭規定宣告沒收，於全部或一部不能沒收或不宜
    執行沒收時，追徵其價額。
據上論斷，應依刑事訴訟法第299條第1項前段，判決如主文。
本案經檢察官黃曉玲提起公訴，檢察官林敬展、蕭百麟到庭執行
職務。
中　　華　　民　　國　　110 　年　　11　　月　　11　　日
                  刑事第五庭　審判長    法　官　粘柏富
                                      法　官　施孟弦
                                      法　官　邱韻如
以上正本證明與原本無異。
如不服本判決應於收受送達後20日內向本院提出上訴書狀，並應
敘述具體理由。其未敘述上訴理由者，應於上訴期間屆滿後20日
內向本院補提理由書(均須按他造當事人之人數附繕本)「切勿逕
送上級法院」。告訴人或被害人如對於本判決不服者，應具備理
由請求檢察官上訴，其上訴期間之計算係以檢察官收受判決正本
之日期為準。
因疫情而遲誤不變期間，得向法院聲請回復原狀。
中　　華　　民　　國　　110 　年　　11　　月　　11　　日

                                      書記官  呂姿穎

【附錄本案論罪科刑法條】
中華民國刑法第216條
（行使偽造變造或登載不實之文書罪）
行使第210條至第215條之文書者，依偽造、變造文書或登載不實
事項或使登載不實事項之規定處斷。
中華民國刑法第210條
（偽造變造私文書罪）
偽造、變造私文書，足以生損害於公眾或他人者，處5年以下有
期徒刑。
　
中華民國刑法第220條
（準文書）
在紙上或物品上之文字、符號、圖畫、照像，依習慣或特約，足
以為表示其用意之證明者，關於本章及本章以外各罪，以文書論
。
錄音、錄影或電磁紀錄，藉機器或電腦之處理所顯示之聲音、影
像或符號，足以為表示其用意之證明者，亦同。
　
中華民國刑法第339條
（普通詐欺罪）
意圖為自己或第三人不法之所有，以詐術使人將本人或第三人之
物交付者，處5年以下有期徒刑、拘役或科或併科50萬元以下罰
金。
以前項方法得財產上不法之利益或使第三人得之者，亦同。
前二項之未遂犯罰之。